臺灣桃園地方法院刑事判決　　　　　 100年度審訴字第2499號
公　訴　人　臺灣桃園地方法院檢察署檢察官
被　　　告　詹益銘
上列被告因毒品危害防制條例案件，經檢察官提起公訴（100 年
度毒偵字第4916號），被告就被訴事實為有罪之陳述，經本院合
議庭裁定依簡式審判程序審理，判決如下：
    主      文
詹益銘施用第一級毒品，累犯，處有期徒刑捌月；扣案之海洛因
壹包含袋（驗餘淨重零點參壹肆公克）沒收銷燬之，注射針筒壹
支沒收。又施用第二級毒品，累犯，處有期徒刑肆月。應執行有
期徒刑拾月；扣案之海洛因壹包含袋（驗餘淨重零點參壹肆公克
）沒收銷燬之，注射針筒壹支沒收。
    事實及理由
一、被告所犯之罪，為死刑、無期徒刑、最輕本刑3 年以上有期
    徒刑或高等法院管轄第一審案件以外之罪，而被告於本院準
    備程序進行中，就被訴事實為有罪之陳述，經本院告知簡式
    審判程序意旨，並聽取公訴人及被告之意見後，依刑事訴訟
    法第273 條之1 第1 項之規定，裁定依簡式審判程序審理。
二、犯罪事實：
    詹益銘前於民國90年間，因施用毒品案件，經本院以90年度
    毒聲字第3961號裁定送觀察、勒戒，認無繼續施用毒品之傾
    向而釋放出所。復於前開觀察勒戒執行完畢釋放出所後五年
    內之91年間，因施用毒品案件，經本院以91年度毒聲字第12
    30號裁定送觀察、勒戒，認有繼續施用毒品之傾向，復經本
    院以91年度毒聲字第3666號裁定令入戒治處所施以強制戒治
    ，嗣經本院以92年度毒聲字第1554號裁定停止戒治，所餘戒
    治期間付保護管束，迄於92年12月18日戒治期滿，該次施用
    毒品犯行，經本院以92年度壢簡字第260 號判決判處有期徒
    刑4月確定，於93年3月4 日易科罰金執行完畢（於本案不構
    成累犯）。又於93年間因施用毒品案件，經本院以94年度易
    字第1476號判決判處有期徒刑10月，上訴後，復經臺灣高等
    法院以95年度上易字第1230號駁回上訴確定，嗣臺灣高等法
    院以96年度聲減字第88號裁定減刑為有期徒刑5 月確定，於
    96年7 月16日執行完畢出監（於本案構成累犯）。詎仍不知
    悔改，復基於施用第一級毒品海洛因及第二級毒品甲基安非
    他命之犯意，於100年9月13日上午10時許，在桃園縣中壢市
    某友人住所內，分別以針筒注射之方式施用海洛因，及以將
    甲基安非他命置於玻璃球吸食器內燒烤後吸食其煙霧之方式
    ，施用甲基安非他命各1 次。嗣於同日晚間11時10分許，因
    另涉毒品按遭通緝，在桃園縣中壢市○○○路與榮安一街口
    為警緝獲，並扣得海洛因1包含袋（驗餘淨重0.314克）及其
    所有供（非專供）施用第一級毒品所用之注射針筒1 支，詹
    益銘並同意警方採集其尿液送驗，結果呈安非他命類及鴉片
    類代謝物陽性反應，始悉上情。
三、認定被告犯罪所憑之證據：
  (一)被告詹益銘於警詢、偵訊、本院行準備程序及審理中之自白
    。
  (二)桃園縣政府警察局搜索扣押筆錄暨扣押物品目錄表、桃園縣
    政府警察局被採尿人尿液暨毒品真實姓名與編號對照表、正
    修科技大學超微量研究科技中心100年10月3日R00-0000-000
    號尿液檢驗報告、正修科技大學超微量研究科技中心100 年
    10月3日DR00-0000-000號檢驗報告各1 份，桃園縣政府警察
    局刑事警察大隊扣押物品清單2份及現場照片3張。
  (三)扣案之海洛因1包含袋（驗餘淨重0.314克）及注射針筒1 支
    。
四、核被告所為，係犯毒品危害防制條例第10條第1 項、第2 項
    之施用第一級毒品及施用第二級毒品罪。其施用毒品前後非
    法持有毒品海洛因、甲基安非他命之低度行為，各為施用毒
    品之高度行為所吸收，均不另論罪。被告所犯上開二罪間，
    犯意各別，行為互殊，應分論併罰。其有如犯罪事實欄所載
    之犯罪前案科刑執行情形，有臺灣高等法院被告前案紀錄表
    在卷可按，其於有期徒刑執行完畢後，5 年以內故意再犯本
    件最重本刑為有期徒刑以上之2 罪，均為累犯，均應依刑法
    第47條第1 項之規定加重其刑。審酌被告無視毒品戕害一己
    之身體健康及法律禁令，且意志不堅，未斷絕施用毒品之惡
    習，再犯本件施用毒品之罪，惟兼衡其犯罪手段、動機、目
    的及犯後坦承犯行之態度暨其生活狀況等一切情狀，分別量
    處如主文所示之刑，並定應執行刑，以示懲儆。末查，扣案
    海洛因1包含袋（驗餘淨重0.314公克），經送驗後確含海洛
    因成分，有正修科技大學超微量研究科技中心100年10月3日
    DR00-0000-000號檢驗報告1份在卷可憑，除因鑑驗已用罄滅
    失者外，依毒品危害防制條例第18 條第1項前段規定沒收銷
    燬。另包裹上開毒品之外包裝袋，其內所沾殘之海洛因量微
    ，無法與該包裝袋析離，應一體視為第一級毒品海洛因，爰
    併依毒品危害防制條例第18條第1 項前段規定宣告沒收銷燬
    之。至扣案之注射針筒1 支，係被告所有供（非專供）施用
    第一級毒品所用之物，業據被告供承在卷，爰依刑法第38條
    第1項第2款宣告沒收。
五、應適用之法條：刑事訴訟法第273 條之1 第1 項、第299 條
    第1 項前段、第310 條之2 、第454 條第1 項，毒品危害防
    制條例第10條第1項、第2項、第18條第1 項前段，刑法第11
    條、第47條第1項、第38條第1項第2款、第51條第5款。
六、如不服本判決，應於判決送達後10日內向本院提出上訴狀（
    應附繕本），其未敘述上訴理由者，應於上訴期間屆滿後20
    日內補提理由書狀於本院，上訴於臺灣高等法院。
本案經檢察官高文政到庭執行職務。
中    華    民    國   100    年    12    月    23    日
                  刑事庭    法  官  黃翊哲
以上正本證明與原本無異。
                            書記官  林宜亭
中    華    民    國   100    年    12    月    23    日
附錄本案論罪科刑依據之法條：毒品危害防制條例第10條
施用第一級毒品者，處6 月以上5 年以下有期徒刑。
施用第二級毒品者，處3 年以下有期徒刑。